最高法院刑事判決　　　　　　　　　 111年度台上字第1987號
上　訴　人　江博緯
 
 

上列上訴人因違反廢棄物清理法案件，不服臺灣高等法院中華民
國110年12月29日第二審判決（110年度上訴字第2986號，起訴案
號：臺灣桃園地方檢察署109年度偵字第34176號），提起上訴，
本院判決如下：
    主  文
上訴駁回。
    理  由
一、按刑事訴訟法第377 條規定，上訴於第三審法院，非以判決
    違背法令為理由，不得為之。是提起第三審上訴，應以原判
    決違背法令為理由，係屬法定要件。如果上訴理由書狀並未
    依據卷內訴訟資料，具體指摘原判決不適用何種法則或如何
    適用不當，或所指摘原判決違法情事，顯與法律規定得為第
    三審上訴理由之違法情形，不相適合時，均應認其上訴為違
    背法律上之程式，予以駁回。
二、本件原判決維持第一審論處上訴人江博緯犯廢棄物清理法第
    46條第4 款之非法清理廢棄物罪刑之判決，駁回其在第二審
    之上訴。已詳敘認定犯罪事實所憑證據及理由。並對如何認
    定：上訴人自民國108年7月間起至同年12月11日被查獲時止
    ，其間傾倒之廢棄物廢尼龍絲捲體積約39.86 立方公尺，係
    基於單一犯意，在該期間內陸續清除、處理行為所累積，僅
    論以一罪；其有本件之犯意與犯行；均依據卷內資料予以說
    明。從形式上觀察，原判決並無違背法令之情形。
三、刑法第59條酌量減輕其刑之規定，必於犯罪情狀在客觀上足
    以引起一般同情，認為縱宣告法定最低度刑猶嫌過重之例外
    情形，始有適用。該規定係裁判上之酌減，乃法院於職權範
    圍內得為酌定之事項，除其裁量權之行使，明顯違反比例原
    則外，不得任意指為違法；且因僅適用於有足以引起同情之
    例外情形，故法院本其採證認事職權行使結果，認無足以引
    起同情之例外情形而不適用該酌減其刑之規定時，縱未於判
    決內說明不予酌減之理由，亦難謂於法有違，自不得執為上
    訴第三審之理由。原判決於量刑時已說明上訴人未依法取得
    廢棄物清除、處理許可文件，即逕自清理事業廢棄物，堆置
    、貯存廢棄物之數量頗多，對環境衛生潛生之危害甚重，迄
    今尚未完全清除所堆置之廢棄物、恢復土地原狀，非價性及
    可責程度皆高等情，客觀上亦無足以引起一般人同情之特殊
    原因，原審經審酌上情，認上訴人所為犯行，客觀上不具足
    以引起一般人同情之特殊原因與環境而認為有可憫恕之情形
    ，未援引刑法第59條規定酌量減輕其刑，係屬其裁量權之行
    使，無違法可言。上訴意旨執原判決未依刑法第59條規定酌
    減其刑指摘為違法，自非適法之第三審上訴理由。
四、依上所述，本件上訴違背法律上之程式，應予駁回。
據上論結，應依刑事訴訟法第395條前段，判決如主文。
中    華    民    國   111    年    3     月    30    日
                  刑事第八庭審判長法  官  李  英  勇  
                                  法  官  楊  智  勝  
                                  法  官  吳  冠  霆  
                                  法  官  邱  忠  義  
                                  法  官  洪  兆  隆  
本件正本證明與原本無異
                                  書記官
中    華    民    國   111    年    4     月    6     日